臺灣臺北地方法院刑事判決
111年度訴字第589號
公  訴  人  臺灣臺北地方檢察署檢察官
被      告  徐鏡鎧




指定辯護人  本院公設辯護人唐禎琪  
上列被告因違反毒品危害防制條例案件，經檢察官提起公訴（11
1年度偵字第6199號），本院判決如下：
    主  文
徐鏡鎧販賣第二級毒品未遂，處有期徒刑叁年。
扣案如附表編號一所示之物沒收銷燬之；扣案如附表編號二所示
之物沒收之。
    事  實
一、徐鏡鎧基於販賣第二級毒品甲基安非他命（下稱甲基安非他
    命）以營利之犯意，以附表編號二之行動電話連結網際網路
    ，使用通訊軟體Band（下稱Band），以暱稱「傑森/桃園」
    之帳號，在群組「一起執一波」內，張貼「北市有好田的貨
    ，現約」之訊息，欲伺機向不特定人兜售毒品甲基安非他命
    ，適員警執行網路巡邏勤務，發現上情，遂以上開通訊軟體
    Band與徐鏡鎧聯繫，再以通訊軟體Telegram談妥以新臺幣（
    下同）5,500元交易2公克之甲基安非他命，嗣徐鏡鎧即依約
    攜帶甲基安非他命1包（驗前毛重2.1498公克，驗前淨重1.9
    623公克，驗餘淨重1.9599公克），於民國111年2月15日晚
    間7時29分許，前往臺北市中正區市○○道0段00號前，進入喬
    裝為買家之員警所駕駛車輛內，於收取價金並交付毒品予員
    警之際，員警隨即表明身分，當場逮捕徐鏡鎧，致未真正成
    交而不遂，並扣得附表所示之物。
二、案經臺北市政府警察局新莊分局報告臺灣臺北地方檢察署檢
    察官偵查起訴。
    理  由
壹、程序部分
一、本判決所引被告以外之人於審判外所為之陳述，悉經當事人
    於本院審判程序明白表示同意作為證據（見本院111年度訴
    字第589號卷，下稱本院卷，該卷第170頁），而該等證據之
    取得並無違法情形，且與本案之待證事實，具有關連性，核
    無證明力明顯過低之事由，本院審酌上開證據作成時之情況
    ，認為適當，依刑事訴訟法第159 條之5 第1 項所定傳聞例
    外之同意法則，認有證據能力。
二、其餘資以認定被告犯罪事實之非供述證據，亦查無違反法定
    程序取得之情形，依刑事訴訟法第158條之4反面規定，亦具
    證據能力，併予敘明。　
貳、實體部分
一、上揭犯罪事實，業據被告徐鏡鎧於警、偵訊及本院審理時坦
    承不諱（見111年度偵字第6199號卷，下稱偵查卷，該卷第1
    3至16、99、100頁；本院卷第168、169、205頁），且有警
    製職務報告、對話紀錄之翻拍相片、扣押物品目錄表、扣案
    如附表所示之物，以及現場暨扣案物之相片可佐（見偵查卷
    第29、37、38、45至55、133、137頁）。扣案如附表編號一
    所示之物，經送鑑定，檢出含有第二級毒品甲基安非他命（
    數量詳如附表編號一所示），亦有臺北榮民總醫院出具之毒
    品成分鑑定書可佐（見偵查卷第131頁）。顯見被告之自白
    符合事實，堪以採信。另按非法販賣毒品係政府嚴予查緝之
    違法行為，非可公然為之，且不論是以何形式包裝之毒品，
    均可任意分裝或增減其份量，而每次買賣之價量，亦隨時隨
    雙方關係之深淺、當時之資力、需求之數量及程度、毒品之
    成色、貨源之充裕與否、對行情之認知等因素，及購買毒品
    者被查獲時可能供述出其購買來源等各種不同之風險評估，
    而為機動的調整。是其價格標準，自非一成不變，且販賣者
    從各種「價差」或「量差」或「純度」謀取利潤方式，亦有
    差異，故而，販賣之利得，除經被告坦承犯行，或就價量均
    明確供述外，委難查得實情。職是之故，縱未確切查得販賣
    賺取之實際差價，但除別有事證，足認係按同一價格轉讓，
    確未牟利外，尚難執此認非法販賣之事證有所不足，致知過
    坦承者難辭重典，飾詞否認者反得逞僥倖，而失情理之平；
    且毒品價格昂貴，取得不易，凡為販賣之不法勾當者，苟無
    利可圖，應無甘冒被查緝法辦重刑之危險，平白無端義務為
    該買賣之工作，是其販入之價格必較售出之價格低廉，而有
    從中賺取買賣差價牟利之意圖及事實，應屬合理之認定。稽
    之本件被告與查獲本案之員警素昧平生，毫無情誼可言，且
    被告利用時下風行之通訊軟體向不特定人兜售毒品，已足徵
    被告從事本案毒品交易之際，具有營利之意圖；此外，被告
    於偵訊時供稱：我買的價格是1公克2,500元，以2 公克5,50
    0元價格賣給警察，賺500元等語明確（見偵卷第100頁），
    尤足證被告於本案確有營利之意圖無誤。事證明確，被告犯
    行堪以認定，應予依法論科。
二、論罪科刑
  ㈠員警佯稱欲購買毒品，雖無實際購毒之真意，但行為人既有
    販賣毒品之故意，且依約攜帶毒品前往交付，即已著手實施
    販賣毒品之行為，惟因收受毒品之員警原無買受毒品之意思
    ，其虛與行為人買賣毒品，意在辦案，以求人贓俱獲，伺機
    逮捕，事實上不能真正完成買賣毒品之行為，應僅論以販賣
    毒品未遂罪（最高法院85年度第4 次刑庭會議決議參照）。
    查被告將約定之甲基安非他命攜至現場並交付佯為買家之員
    警，著手於販賣第二級毒品，惟警方並無購買毒品之真意，
    二人即無從真正完成毒品買賣，是核其所為，係犯毒品危害
    防制條例第4 條第6項、第2 項之販賣第二級毒品未遂罪。
    其因販賣而持有第二級毒品之低度行為，應為販賣第二級毒
    品之高度行為所吸收，不另論罪。
  ㈡刑之加重、減輕
　1.被告著手於販賣毒品行為之實行而不遂，為未遂犯，爰依刑
    法第25條第2 項之規定，減輕其刑。
  2.被告就前揭犯行，已於偵查及審判中均供認不諱，業如前述
    ，應依毒品危害防制條例第17條第2 項規定，減輕其刑。
  ⒊被告於本案有前述2 項減刑事由，應依刑法第70條規定遞減
    之。　
  ⒋至辯護人雖請求本院斟酌本案是否依刑法第59條規定酌減其
    刑云云。惟按刑法第59條之酌量減輕其刑，必須犯罪另有特
    殊之原因與環境等，在客觀上足以引起一般同情，認為即予
    宣告法定低度刑期尤嫌過重者，始有其適用，最高法院45年
    台上字第1165號（原）刑事判例可資參照。查被告徐鏡鎧所
    為，已依法受有減刑之寬典，業如前述；且其行為時年已37
    歲，有戶籍資料可查（見本院卷第11頁），難謂年少無知；
    況其罔顧他人身體健康，並助長毒品擴散，有意以通訊軟體
    向不特定人兜售毒品，且非出於生活或其他特殊之原因、環
    境始犯下本案，殊無堪以憫恕可言，自無刑法第59條酌減其
    刑規定之適用。是辯護人所請，容屬無據。
　⒌被告前因公共危險案件，經法院判處有期徒刑5月確定，於10
    7年6月5日執行完畢，此有被告之臺灣高等法院被告前案紀
    錄表可查（見本院卷第16頁。檢察官於本院審理時援引該紀
    錄表為證據，且被告、辯護人就該紀錄之記載之真實性均表
    示無意見，是此等衍生證據自得作為論以累犯之證據，最高
    法院111年度台上字第3143號及111年度台上字第3405號判決
    均同此見解），其於5年內故意再犯本案有期徒刑以上之罪
    ，為累犯。然衡諸前案與本案之犯罪型態、原因、侵害法益
    及社會危害程度殊異，依司法院釋字第775 號解釋意旨，尚
    無從依刑法第47條第1 項規定，就其所犯之罪加重其刑，以
    符罪刑相當原則。又本件既未依前揭累犯之規定加重其刑，
    且本於裁判精簡原則，自毋庸於主文中贅載構成累犯。
  ㈢本院以行為人之責任為基礎，審酌被告無視政府嚴格杜絕毒
    品之禁令，以通訊軟體兜售毒品，如若流入市面，將使毒品
    氾濫且損及國人健康，本不宜寬縱，惟念被告所為適時經員
    警發覺進而查獲，其亦因此未獲取利益，且所販賣之毒品數
    量、價金非鉅，並其始終坦承犯罪之犯罪後態度、自陳高職
    畢業之智識程度及未婚之家庭生活狀況（因事涉隱私，詳見
    本院卷第205頁）等一切情狀，乃衡處如主文第一項所示之
    刑，以示懲儆。 
三、沒收部分
  ㈠扣案如附表編號一所示之甲基安非他命，為查獲之第二級毒
    品，暨盛裝上開毒品之包裝袋，因難與上開毒品完全析離，
    均應依毒品危害防制條例第18條第1 項前段規定，沒收銷燬
    之。至鑑定用罄之毒品，業已滅失，自無從予以沒收。
  ㈡扣案如附表編號二所示之行動電話1 支（含門號SIM 卡2 張
    ），係供被告聯繫本案犯行所用之物，此經被告供陳在卷（
    見偵查卷第15、100頁），應依毒品危害防制條例第19條第1
    項規定，宣告沒收。
據上論斷，應依刑事訴訟法第299 條第1 項前段（依法院辦理刑
事訴訟案件應行注意事項第159 點，判決書據上論結部分，得引
用應適用之程序法），判決如主文。
本案經檢察官陳品妤提起公訴，檢察官邱曉華到庭執行職務。
中　　華　　民　　國　　111 　年　　12　　月　　12　　日
                  刑事第七庭  審判長法  官  廖建傑
                                    法  官  蘇宏杰
                                    法　官　吳旻靜
以上正本證明與原本無異。
如不服本判決應於收受後20日內向本院提出書狀，並應敘述具體
理由；其未敘述者，應於屆滿後20日內向本院補提理由書（均須
之人數附）「切勿逕送」。
                              書記官  林怡雯
中　　華　　民　　國　　111 　年　　12　　月　　15　　日
附錄：本案論罪科刑法條全文
毒品危害防制條例第4條
製造、運輸、販賣第一級毒品者，處死刑或無期徒刑；處無期徒
刑者，得併科新臺幣3千萬元以下罰金。
製造、運輸、販賣第二級毒品者，處無期徒刑或10年以上有期徒
刑，得併科新臺幣1千5百萬元以下罰金。
製造、運輸、販賣第三級毒品者，處7年以上有期徒刑，得併科
新臺幣1千萬元以下罰金。
製造、運輸、販賣第四級毒品者，處5年以上12年以下有期徒刑
，得併科新臺幣5百萬元以下罰金。
製造、運輸、販賣專供製造或施用毒品之器具者，處1年以上7年
以下有期徒刑，得併科新臺幣1百50萬元以下罰金。
前五項之未遂犯罰之。
附表：
編號 物品名稱 數量 一 第二級毒品甲基安非他命 1包（驗前毛重2.1498公克，驗前淨重1.9623公克，取樣0.0024公克鑑驗用罄，驗餘淨重1.9599公克。含包裝袋1個） 二 Realme廠牌、型號RMX3171號之行動電話（內含門號SIM卡2張） 1支